【裁判字號】    90,易,280
【裁判日期】    900330
【裁判案由】    違反電子遊戲場業管理條例
【裁判全文】
臺灣屏東地方法院刑事判決                            九十年度易字第二八號
    公  訴  人  臺灣屏東地方法院檢察署檢察官
    被      告  甲○○
右列被告因違反電子遊戲場業管理條例案件，經檢察官聲請簡易判決處刑（八十九年
度偵字第四八三一號），本院屏東簡易庭認應適用通常程序而移由普通庭審理，本院
判決如左：
     主  文
甲○○共同違反未辦理營利事業登記，不得經營電子遊戲場業之規定，處拘役貳拾日
，如易科罰金，以參佰元折算壹日。
     事  實
一、甲○○係位於屏東縣萬丹鄉○○村○○路上「千代」檳榔攤之負責人，其明知經
    營電子遊戲場，擺設電子遊戲機具供不特定人使用，應向相關主管機關申辦營利
    事業登記證核准後，方得為之，竟與年籍不詳綽號「榮仔」之成年男子基於犯意
    聯絡，自八十九年七月底起，提供上址檳榔攤擺供該「榮仔」之男子擺設「跑馬
    」、「滿貫大亨」及「魔術方塊」各一台，予不特定人玩樂。嗣於八十九年八月
    六日下午四時三十分許，為警於上址查獲。
二、案經屏東縣政府函請臺灣屏東地方法院檢察署檢察官偵查後，聲請簡易判決處刑
    ，經本院屏東簡易庭移送本院適用通常訴訟程序審理。
     理  由
一、訊據被告甲○○坦承擺設上開機具營業之事實，另有屏東縣警察局屏東分局檢查
    紀錄及現場相片在卷可佐。被告雖辯稱其不知如此犯法云云，惟不得因不知法律
    而免除刑事責任，刑法第十六條前段定有明文，被告以前揭情詞置辯，要無可採
    ，罪證明確，被告犯行堪以認定。
二、核被告所為，係違反電子遊戲場業管理條例未辦理營利事業登記，不得經營電子
    遊戲場業之規定，應依同條例第二十二條規定論處。被告與綽號「榮仔」之男子
    間就上開犯行，有犯意聯絡及行為分擔，為共同正犯。茲審酌被告犯罪之動機、
    目的、手段、擺設時間非久及犯後坦認犯行等一切情形，量處如主文所示之刑。
    又刑法第四十一條第一項業於九十年一月十日修正公布，同年月十二日生效，其
    修正後規定為：「犯最重本刑為五年以下有期徒刑之刑之罪，而受六個月以下有
    期徒刑或拘役之宣告者，因身體、教育、職業、家庭之關係或其他正當事由，執
    行顯有困難者，得以一元以上三元以下折算一日，易科罰金。但確因不執行所宣
    告之刑，難收矯正之效，或難以維持法秩序者，不在此限。」足見其得宣告易科
    罰金之範圍，較修正前之舊法為廣，是依刑法第二條第一項前段規定，本件自應
    適用裁判時之法律即修正後之刑法第四十一條第一項規定併宣告易科罰金之折算
    標準。
據上論斷，應依刑事訴訟法第二百九十九條第一項前段、第四百五十二條，電子遊戲
場業管理條例第二十二條，刑法第十一條前段、第二十八條、第二條第一項前段、第
四十一條第一項，罰金罰鍰提高標準條例第二條，判決如主文。
本件經檢察官王光傑到庭執行職務
中      華      民      國      九十      年      三    月    三十    日
                                      臺灣屏東地方法院刑事第二庭
                                          法  官  林昌義
右正本證明與原本無異。
對於本判決如有不服應於收受送達後十日內向本院提出上訴書狀上訴於台灣高等法院
高雄分院並按他造當事人之人數附具繕本。
                                          書記官  薛慧茹
中      華      民      國      九十      年     三    月    三十    日
附錄本判決論罪法條：
電子遊戲場業管理條例第十五條
未依本條例規定辦理營利事業登記者，不得經營電子遊戲場業。
電子遊戲場業管理條例第二十二條
違反第十五條規定者，處行為人一年以下有期徒刑、拘役或科或併科新台幣五十萬元
以上二百五十萬元以下罰金。


司法院資訊處製作；財團法人民間司法改革基金會備份。
